【裁判字號】    94,訴,3758
【裁判日期】    950215
【裁判案由】    毒品危害防制條例
【裁判全文】
臺灣臺中地方法院刑事判決      九十四年度訴字第三七五八號
公  訴  人  臺灣臺中地方法院檢察署檢察官
被      告  乙○○
上列被告因違反毒品危害防制條例案件，經檢察官提起公訴（九
十四年度毒偵字第五九０六號），本院判決如下：
    主  文
乙○○無罪。
    理  由
一、公訴意旨略以：被告乙○○曾因施用毒品案件，經送勒戒處
    所觀察、勒戒後，認無繼續施用毒品之傾向，於民國八十九
    年一月十八日執行完畢釋放出所，並由臺灣臺中地方法院檢
    察署檢察官以八十九年度毒偵字第一八五號為不起訴處分確
    定。詎其猶不知戒絕毒癮，復於受前開觀察、勒戒之執行完
    畢釋放後五年內，基於施用第一級毒品海洛因之概括犯意，
    自九十三年初某日起至九十四年八月中旬某日止，在其臺中
    市○區○○路一九七號十一樓之二之租屋處，連續施用第一
    級毒品海洛因多次。嗣為警於九十四年九月三日在其上址租
    屋處查獲，並扣得屬其所有之毒品分裝工具一組，因認被告
    所為係涉犯毒品危害防制條例第十條第一項之施用第一級毒
    品罪。
二、按「犯罪事實應依證據認定之，無證據不得認定犯罪事實」
    、「被告或共犯之自白，不得作為有罪判決之唯一證據，仍
    應調查其他必要之證據，以察其是否與事實相符」，又不能
    證明被告犯罪者，應諭知無罪之判決，刑事訴訟法第一百五
    十四條第二項、第一百五十六條第二項、第三百零一條第一
    項分別定有明文。本件公訴人認被告乙○○涉有上開施用第
    一級毒品海洛因之犯嫌，無非以：上開犯罪事實，業據被告
    自白不諱，復有中山醫學大學附設醫院藥物濫用檢測中心尿
    液檢驗報告一紙附卷可稽，並有被告所有分裝毒品之工具一
    組扣案可佐等，為其主要之論據。訊據被告固不否認原有施
    用第一級毒品海洛因之行為，惟另稱：因海洛因後來漸漸難
    以購得，伊亦漸漸沒有施用，況尿液檢驗報告既顯示伊之尿
    液呈「鴉片代謝物」陰性反應，則縱其於偵查中曾有自白，
    其自白亦與事實不符，自應諭知伊此部分無罪之判決等語。
三、經查：被告乙○○於警詢及檢察官訊問中，固坦承有自九十
    三年初某日起至九十四年八月中旬某日止（警詢中稱：至九
    十四年八月下旬時止），在其上址租屋處，以將海洛因摻於
    香菸內點燃後吸其煙霧之方式，連續施用第一級毒品海洛因
    多次之行為，嗣至本院審理中，亦未爭執其上開供述之任意
    性，自堪認其於偵查中，已有自白。惟中山醫學大學附設醫
    院藥物濫用檢測中心依員警所採集得之被告尿液（附於偵字
    第一四二二五號卷第六十六頁，另參第六十八頁與第六十七
    頁之臺中市警察局第五分局採集尿液鑑定同意書、委託尿液
    檢驗代號與真實姓名對照表；又附於同偵查卷第六十三頁詮
    昕科技股份有限公司濫用藥物尿液檢驗報告，依第四十六頁
    檢察官訊問筆錄之記載，應為證人謝蒼鏞之尿液檢驗報告，
    與本案無關，附此敘明），檢驗結果卻顯示為「鴉片代謝物
    」陰性反應，是依該尿液檢驗報告之檢驗結果，已無從認被
    告確有施用第一級毒品海洛因之行為。至員警於查獲當時，
    雖另扣得工具箱一組，惟查，被告就該工具箱之用途，自始
    於接受警詢時陳稱：「該工具是我在大賣場購買回家，並沒
    有用處」等語（見臺中市警察局第五分局刑事案件偵查卷宗
    第二頁反面），且亦無從僅依該工具箱之存在，推論被告有
    施用第一級毒品海洛因之行為。是被告雖於偵查中，已有自
    白施用第一級毒品海洛因之行為，然於本案中，實乏其他之
    補強證據可言，致無從確認被告前開偵查中之自白，確與事
    實相符，揆諸前開法條之規定意旨，既不能證明被告犯罪，
    自應諭知其本件無罪之判決。
據上論斷，應依刑事訴訟法第三百零一條第一項，判決如主文。
本案經檢察官甲○到庭執行職務。
中    華    民    國  九十五  年    二    月    十五  日
                臺灣臺中地方法院刑事第六庭
                    審判長法  官  簡 源 希
                          法  官  林 念 祖
                          法  官  鄧 敏 雄
上正本證明與原本無異
如不服本判決，應於送達後十日內向本院提出上訴狀（須附繕本
），上訴於臺灣高等法院臺中分院。
                          書記官  黃 士 益
中    華    民    國    95    年    2     月    15    日


司法院資訊處製作；財團法人民間司法改革基金會備份。
